臺灣嘉義地方法院刑事裁定
110年度秩抗字第2號
抗  告  人  
即被移送人  蕭帝武




上列抗告人即被移送人因違反社會秩序維護法案件，不服本院嘉
義簡易庭於中華民國110年10月7日所為第一審裁定（110年度嘉
秩字第14號），提起抗告，本院管轄之第二審合議庭裁定如下：
    主  文
抗告駁回。
    理  由
一、原裁定略以：抗告人即被移送人甲○○（下稱抗告人）於下列
    時、地有違反社會秩序維護法之行為：
  ㈠時間：民國110年4月6日14時許。
  ㈡地點：嘉義市○區○○街000號之6（○○隱形眼鏡公司）。
  ㈢行為：被移送人不定時前往上址周遭遊蕩、發出聲響，寄信
    、購買雞湯、紅豆湯等食物至店內給證人蔡○○，將信件、平
    安符、神明照片等物放置於證人蔡○○之機車置物箱，並於11
    0年4月6日前往店內向證人蔡○○告白，對證人蔡○○及所任職
    公司營業處所造成滋擾等語。
二、抗告意旨略以：被告有精神問題，現在住院治療，給予改過
    自新機會，同情被告殘障無能力工作賺錢，又沒錢使人同情
    。
三、按「法院受理違反本法案件，除本法有規定者外，準用刑事
    訴訟法之規定」，社會秩序維護法法第92條定有明文。又按
    「當事人對於法院之裁定有不服者，除有特別規定外，得抗
    告於直接上級法院」、「抗告期間，除有特別規定外，為5
    日，自送達裁定後起算」，刑事訴訟法第403條第1項、第40
    6條前段分別定有明文。抗告人於110年10月21日收受原審裁
    定後，於抗告期間內之同年月26日（抗告期間加計在途期間
    2日）向本院提出本件抗告，有原審送達證書、抗告狀及其
    上之本院收狀戳在卷可憑。參照上述規定，本件抗告並未逾
    期而合於法律上程式，合先敘明。
四、次按有左列各款行為之一者，處三日以下拘留或新臺幣一萬
    二千元以下罰鍰：一、無正當理由，於公共場所、房屋近旁
    焚火而有危害安全之虞者。二、藉端滋擾住戶、工廠、公司
    行號、公共場所或公眾得出入之場所者。三、強買、強賣物
    品或強索財務者，社會秩序維護法第86條定有明文。經查：
  ㈠證人蔡○○於警詢時證稱：我在自家○○隱形眼鏡公司（嘉義市○
    區○○街000號之6）門市店員，108年甲○○到我店內稱要配一
    副眼鏡，自從配完眼鏡後，時常到我店周遭遊蕩並自言自語
    或是故意發出聲響要引起我注意，大約一個禮拜一次，他出
    現在店附近時，我哥哥都在店內，我哥哥都會告訴我，於10
    9年他開始寫信寄到店內，信件內容都是表達他喜歡我並要
    帶我出玩等，讓我感到很不舒服，他還會將信件、平安符或
    神明照片放置在我機車置物箱內，但我都直接將物品丟棄，
    近期他甚至向其他店家購買東西並請店家送到我店內要交付
    給我，我都拒絕，我遭到他不定時到店的周遭及對我的騷擾
    ，我受不了，覺得心煩、心情緊繃，甲○○於110年4月6日來
    店內稱要向我告白，並說些我不太理解的話，因為他，店面
    當天提早休息，甲○○之行為影響到我住戶及公司營業等語，
    核與證人蔡宗翰於警詢時證述：我在我自家○○隱形眼鏡公司
    （嘉義市○區○○街000○0號）門市店員，蔡○○是我妹妹，甲○○
    都會在店外面閒晃，不知道做何事，甲○○可能是對我妹妹有
    好感，所以常到店附近，甲○○會寄信給我妹妹，內容大多是
    對我妹妹的愛慕，甲○○之行為造成我妹妹精神不好、睡不安
    穩，影響我住戶及公司營業等語相符，並有卷附之甲○○所書
    寫之信件在卷可佐，而抗告人亦供承：於110年4月6日下午2
    時許前往嘉義市○區○○街000號之6，是要向蔡○○告白，從108
    年到現在，我進入店內5次，前4次進入店內都是因為眼鏡問
    題要修理，從109年開始寫信寄到店內、將信件、平安符、
    神明照片放置在蔡○○機車置物箱內，寄信次數少於5次，近
    期我聽說對方生病，所以我去買養生雞湯、巧克力及熱紅豆
    湯，因為我當時在忙，所以請店家送給對方，110年4月6日
    前往告白，她的父母及哥哥都有在場，我沒有做出不法舉動
    ，而這三年內她家對面都會停放車輛，用車輛車牌以數字告
    白，例如0120（伶誼愛你）、0199（伶誼久久），所以我覺
    得她也對我有愛慕之意等語，足見抗告人確有於108年至110
    年4月6日間不定時到證人蔡○○住處兼任職公司營業處所周遭
    遊蕩、放置信件、平安符、神明照片、請店家送食物至該處
    、寄信給證人蔡○○，及於110年4月6日前往店內對證人蔡○○
    告白之行為，並致證人蔡○○之生活受到干擾而難以平復，是
    抗告人之行為有違反社會秩序維護法第68條第2款之規定，
    足堪認定。
  ㈡至抗告人雖辯稱有精神問題，並提出身心障礙證明1紙，惟按
    社會秩序維護法之之立法目的在於維護公共秩序，確保社會
    安寧，是以違反該法之行為，不問出於故意或過失，均應處
    罰，惟精神耗弱之人之行為，得減輕處罰，心神喪失之人不
    罰，但心神喪失之人因監護人疏於管教或監護，致有違反社
    會秩序維護法之行為者，依同法第8、9條之規定處罰，惟以
    罰鍰或申誡為限，社會秩序維護法第1條、第7條、第9條第1
    項第3款、第8條第1項第2款、第10條分別定有明文。查抗告
    人所患有之輕度肢體障礙與本案所涉情節尚屬無涉，且其於
    警詢中，對於員警所詢問關於本案事項，均能切題回答，且
    思考連貫，未見其有何因罹患肢體障礙病症致無法理解所詢
    問題之情形，或有何不可歸責事由，致其於行為時有控制行
    為能力下降之情，或任何因精神障礙或其他心智缺陷，致欠
    缺辨識行為違法或依其辨識而行為之能力，或上開能力顯著
    減低之情形，而藉以主張其可免除或減輕相關違反社會秩序
    維護法所應負責任之餘地。
五、綜上所述，原審援引上開社會秩序維護法第86條第2款規定
    ，對於抗告人之行為裁處2,000元罰鍰，經核認事用法並無
    不合，裁處罰鍰金額亦稱妥適，抗告人指摘原裁定不當，難
    認有理由，應予駁回。
據上論斷，應依社會秩序維護法第58條、第92條，刑事訴訟法第
412條，裁定如主文。
中　　華　　民　　國　　110 　年　　11　　月　　23　　日
                  刑事第二庭  審判長法  官  林正雄
                                    法  官  王品惠
                                    法  官  黃美綾
上列正本證明與原本無異。
本件不得抗告。
中　　華　　民　　國　　110 　年　　11　　月　　23　　日
                                    書記官  吳佩芬